【裁判字號】    89,易,182
【裁判日期】    890222
【裁判案由】    毒品危害防制條例
【裁判全文】
臺灣士林地方法院刑事判決                          八十九年度易字第一八二號
    公  訴  人  臺灣士林地方法院檢察署檢察官
    被      告  甲○
右列被告因違反毒品危害防制條例案件，經檢察官聲請簡易判決處刑（八十八年度毒
偵緝字第二二號），本院適用通常程序審理，判決如左：
        主  文
甲○連續施用第二級毒品，累犯，處有期徒刑壹年。扣案之安非他命吸食器壹支、分
裝器貳支均沒收。
        事  實
一、甲○曾於民國（下同）八十三年間因違反麻醉藥品管理條例案件，經台灣高等法
    院判處有期徒刑七月確定，於八十三年十二月三十一日執行完畢；又因違反麻醉
    藥品管理條例案件，經臺灣高等法院於八十七年六月二十四日以八十六年度上訴
    字第四五三○號裁定送觀察、勒戒，復因施用毒品案件，經本院於八十七年六月
    二十九日以八十七年度毒聲字第一八六號裁定送觀察、勒戒，於八十七年七月八
    日入所併執行之後，認無繼續施用毒品之傾向，業經臺灣士林地方法院檢察署檢
    察官於八十七年八月三日以八十七年度偵字第一二○三號不起訴處分確定，及臺
    灣高等法院於八十七年十二月十七日以八十六年度上訴字第四五三○號判決免刑
    確定；甲○復於八十八年一月間因施用毒品案件，經本院於八十八年四月一日以
    八十八年度毒聲字第六四四號裁定送觀察、勒戒後，認無繼續施用毒品之傾向，
    經臺灣士林地方法院檢察官檢察署於八十八年四月十六日以八十八年度偵緝字第
    二一○號不起訴處分確定。詎甲○仍不知悔改，基於概括犯意，自八十八年四月
    十六日起至同年四月二十二日止，連續在其位於台北市○○路五二五巷二九號一
    樓住處，施用第二級毒品安非他命多次，嗣於八十八年四月二十二日晚上十一時
    十五分許，在其上址住處為警查獲，並扣得其所有供施用安非他命之吸食器一支
    、分裝器二支等物。
二、案經台北市政府警察局報告台灣士林地方法院檢察署檢察官偵查聲請簡易判決處
    刑。
        理  由
一、右揭事實，業據被告甲○於本院審理中坦承不諱，其為警查獲時所採集之尿液，
    經送台北市立療養院檢驗結果，呈安非他命陽性反應，有該院出具之煙毒尿液檢
    驗報告書一紙附卷可稽，並有被告所持有供施用安非他命所用之吸食器一支、分
    裝器二支扣案足資佐證，足徵被告之自白與事實相符，本案事證明確，被告之犯
    行洵堪認定。
二、按施用毒品經觀察勒戒後，無繼續施用毒品傾向者，檢察官為不起訴處分後，五
    年內再施用毒品，經觀察勒戒，認有繼續施用毒品傾向或三犯以上者，應進入訴
    訟程序審理，毒品危害防制條例第二十條第三項定有明文。查被告前因違反麻醉
    藥品管理條例案件，經臺灣高等法院於八十七年六月二十四日以八十六年度上訴
    字第四五三○號裁定送觀察、勒戒，復因施用毒品案件，經本院於八十七年六月
    二十九日以八十七年度毒聲字第一八六號裁定送觀察、勒戒，於八十七年七月八
    日入所併執行之後，認無繼續施用毒品之傾向，業經臺灣士林地方法院檢察署檢
    察官於八十七年八月三日以八十七年度偵字第一二○三號不起訴處分確定，及臺
    灣高等法院於八十七年十二月十七日以八十六年度上訴字第四五三○號判決免刑
    確定；甲○復於八十八年一月間因施用毒品案件，經本院於八十八年四月一日以
    八十八年度毒聲字第六四四號裁定送觀察、勒戒後，認無繼續施用毒品之傾向，
    經臺灣士林地方法院檢察官於八十八年四月十六日以八十八年度偵緝字第二一○
    號不起訴處分確定，此有本院被告全國前案紀錄表一份、前開刑事判決節本乙份
    、不起訴處分書二份附卷供參，本次被告再度施用安非他命，為三犯，符合上開
    規定，合予敘明。故核被告所為係犯毒品危害防制條例第十條第二項之施用第二
    級毒品安非他命罪名，被告持有第二級毒品安非他命之低度行為，為施用之高度
    行為所吸收，不另論罪。被告多次施用安非他命之犯行，時間緊接，犯罪構成要
    件相同，顯係基於概括犯意反覆為之，應依連續犯規定論以一罪，並加重其刑。
    被告於起訴書所載以外之犯罪行為（起訴書所載被告之犯罪時間為八十八年四月
    二十三日零時之前九十六小時某時許）雖未據起訴，然此部分與前經起訴論罪科
    刑之部分具有連續犯裁判上一罪之關係，為起訴效力所及，本院自得併予審理。
    又被告曾於八十三年間因違反麻醉藥品管理條例案件，經台灣高等法院判處有期
    徒刑七月確定，於八十三年十二月三十一日執行完畢，有本院全國前案紀錄表一
    份在卷可憑，其於前案執行完畢後五年內再犯有期徒刑以上之本罪，為累犯，應
    依法遞加重其刑。爰審酌被告前已數度因施用安非他命經判刑、觀察勒戒後無繼
    續施用之傾向為免刑及不起訴處分確定之紀錄，竟再次施用，足見其悔意不深，
    另審酌其犯罪之動機、目的、手段、所生之危害及犯罪後坦承犯行，態度尚稱良
    好等一切情狀，量處如主文所示之刑，以資懲儆。扣案之吸食工具吸食器一支、
    分裝器二支係被告所有，且為被告施用安非他命所用之物，應依刑法第三十八條
    第一項第二款規定併予宣告沒收。
據上論斷，應依刑事訴訟法第四百五十二條、第二百九十九條第一項前段，毒品危害
防制條例第十條第二項，刑法第十一條前段、第五十六條、第四十七條、第三十八條
第一項第二款，判決如主文。
本案經檢察官李學到庭執行職務。
中      華      民      國     八  十  九    年    二   月     二十二   日
                                   臺灣士林地方法院刑事第二庭
                                       法  官  楊    迺    伶
右正本證明與原本無異。
如不服本判決，應於送達後十日內，向本院提出上訴狀。
                                       書記官  趙    彩    彤
中      華      民      國      八十九    年      二      月     二十四 日
附錄本案論罪科刑法條全文
毒品危害防制條例十條第二項
施用第二級毒品者，處三年以下有期徒刑。


司法院資訊處製作；財團法人民間司法改革基金會備份。
